【裁判字號】    89,上易,4
【裁判日期】    890201
【裁判案由】    竊佔
【裁判全文】
臺灣高等法院臺中分院刑事判決                        八十九年度上易字第四號
    上訴人  臺灣南投地方法院檢察署檢察官
    被  告  乙○○
右上訴人因被告竊佔案件，不服台灣南投地方法院中華民國八十八年十一月九日第一
審判決（民國八十八年度易字第四八二號，起訴案號：台灣南投地方法院檢察署民國
八十七年度偵字第三三七一號），提起上訴，本院判決如左：
    主  文
上訴駁回。
    理  由
一、本案經本院審理結果，認第一審判決認被告乙○○被訴竊佔之事實不能證明而諭
    知被告無罪，並無不當，應予維持，並引用第一審判決書記載之證據及理由（如
    附件）。
二、上訴人即檢察官在本院未提出其他不利於被告之證據，其上訴意旨以被告所為應
    具有不法所有之意圖等詞而據以指摘原判決不當，為無理由，應予駁回。
三、據上論斷，應依刑事訴訟法第三百七十三條、第三百六十八條判決如主文。
本案經檢察官甲○○到庭執行職務。
中      華      民      國    八十九      年      二      月一      日
                                  臺灣高等法院臺中分院刑事第五庭
                                        審判長法  官  吳  重  政
                                              法  官  朱      樑
                                              法  官  李  寶  堂
右正本證明與原本無異。
不得上訴。
                                              書記官  蕭  玉  真
中      華      民      國    八十九      年      二      月    二      日
                                                                        Ａ
臺灣南投地方法院刑事判決                  八十八年度易字第四八二號
    公  訴  人  臺灣南投地方法院檢察署檢察官
    被      告  乙○○  男  三十五歲（民國○○○年○月○○日生）
                        身分證統一編號：Ｎ一0000000號
                        住彰化縣芬園鄉○○路四一一巷二十二號
右列被告因竊佔案件，經檢察官提起公訴（八十八年度偵字第三三七一號），本院判
決如左：
    主  文
乙○○無罪。
    理  由
一、公訴意旨略以：被告乙○○於民國八十八年五月間，因承包南投市政府之南投縣
    南投市○○里○○○里巷道改善工程，竟意圖為自己不法之之利益，明知坐落南
    投縣南投市○○段地號第三六六號土地非其所有，乘所有權人即告訴人丙○○不
    知之際，於同年月月底某日，在上開土地上傾倒工程土方，迄同年六月二十五日
    十時許，乙○○雇用不知情之洪金水、林文華將前開工程土方清運至同縣市○○
    里鄉巷道改善工程現場時，為警查獲，因認被告涉犯刑法上竊佔罪行。
二、按犯罪事實應依證據認定之，無證據不得推定其犯罪事實。又不能證明被告犯罪
    或其行為不罰者，應諭知無罪之判決，刑事訴訟法第一百五十四條、第三百零一
    條第一項分別定有明文。而犯意既屬於構成犯罪事實之一部，自應依證據認定之
    ，最高法院著有二十六年上字第一二四六號判例可資參照。又刑法上竊佔罪，係
    以意圖為自己或第三人不法之利益為其犯罪構成要件，且必出於竊佔之意思而為
    之，始足當之，如係暫時堆放物品，主觀上無不法利益之意圖，亦非出於竊佔之
    意思，自不成立該罪，此觀之刑法第三百二十條第二項規定自明。公訴人以被告
    涉犯竊佔罪嫌，無非係以被告非為南投縣南投市○○段地號第三六六號土地之所
    有權人，亦未經所有權人丙○○之同意，即在前揭土地上任意堆放工程土方為其
    主要論據。訊據被告固不否認上述土地非其所有及未經土地所有權人丙○○之同
    意即在該土地上堆放土方之事實，惟辯稱：伊僅暫時將工程土方堆置於該土地上
    ，並預定於八十八年七月間，將該等土方運往他處，並無竊佔之意思等語。經查
    ，被告雖未經所有權人之同意，於八十八年五月間，將其施作工程所挖取之土方
    ，任意放置在前開土地上，惟於八十八年六月二十五日即雇用洪金水、林文華將
    前開工程土方清運至他處工地，此事實不但為證人洪金水、林文華分別於警訊時
    及偵查中證述屬實，且為公訴人所認定之事實，足證被告係暫時將工程土方堆置
    於該地，日後將運往別處，顯見其主觀上並無不法利益之意圖，亦非出於竊佔之
    意思而為之，被告上述辯解，應屬非虛，揆諸前揭說明，自不成立刑法上之竊佔
    罪，此外復查別無其他積極證據，足資證明被告有此不法之犯意，自應為無罪之
    諭知。至於被告無權於他人土地上堆積土方，侵害告訴人何等權利，應負何等損
    害賠償，其衍生之民事糾葛，仍屬民事責任問題，應循民事途徑解決，附此敘明
    。
據上論斷，應依刑事訴訟法第三百零一條第一項，判決如主文。
本案經檢察官江守權到庭執行職務。
中    華    民    國      八十八    年    十一    月        九          日
                                臺灣南投地方法院刑事庭
                                    法  官  吳  福  森
右正本證明與原本無異。
如不服本判決，應於判決送達後十日內向本院提出上訴狀( 應附繕本 )。「切勿逕送
上級法院」。
告訴人或被害人對於判決如有不服具備理由請求檢察官上訴者，其上訴期間之計算係
以檢察官收受判決正本之日期為準。
                                    書記官
中    華    民    國      八十八    年    十一    月        九          日


司法院資訊處製作；財團法人民間司法改革基金會備份。
